# 准备金转增股本合并抵消

提问人：王煎饼 时间：2020-01-07 07:44:56
请教陈版，下属金融企业获得政府审批，将以前年度的担保赔偿金（其他流动负债列示）转增实收资本（借 其他流动负债 贷方 实收资本，请问单体层面，母公司该如何处理；合并层面如何处理？

回答人：chenyiwei
1 、母公司单体报表层面：因为投资成本无变化，所以无需进行账务处理。
2 、母公司的合并报表层面：将原先的担保赔偿准备金转入资本公积处理。如该子公司有少数股东的，则同时将担保赔偿准备金按少数股东持股比例转入少数股东权益。